【裁判字號】    98,事聲,31
【裁判日期】    980710
【裁判案由】    返還擔保金聲明異議
【裁判全文】
臺灣臺中地方法院民事裁定              98年度事聲字第31號
聲  明  人  興亞營造工程股份有限公司
法定代理人  甲○○
相  對  人  聚發工程企業有限公司
法定代理人  乙○○
上當事人間因返還擔保金事件，異議人對於本院司法事務官民國
98年5月15日98年度司聲字第672號裁定提出異議，本院裁定如下
：
    主    文
異議駁回。
    理    由
一、異議意旨略以：聲明人之名稱應為「興亞營造工程股份有限
    公司」，原裁定誤植為「興亞營造股份有限公司」。又相對
    人對抗告人催告行使權利，惟聲明人已於收受催告函之前即
    已向本院聲請確定訴訟費用額，並經本院98年度司聲字第12
    8號裁定在案，該確定訴訟費用額之裁定得作為獨立之執行
    名義，為與起訴有相同效果之訴訟行為，為保全聲明人之權
    利，為此聲明異議，請廢棄原裁定云云。
二、按供擔保人證明已定20日以上之期間，催告受擔保利益人行
    使權利而未行使者，法院應依供擔保人之聲請，以裁定命返
    還其提存物，上開規定於其他依法令供訴訟上之擔保者準用
    之，同法第106條準用同法第104條第1項第3款定有明文。而
    法院定擔保金額而為准許假執行之判決者，該項擔保乃為保
    障受擔保利益人可能因不當假執行受有損害而設；換言之，
    係備供受擔保利益人因假執行所受損害之賠償。是以，於供
    擔保人即訴訟上原告依假執行判決供擔保之情形，同法第10
    4條第1項第3款所稱之「受擔保利益人行使權利」，乃指受
    擔保利益人即被告行使其因不當假執行所受損害之賠償請求
    權而言。
三、經查，原裁定以相對人前依本院91年度訴字第3473號民事判
    決為擔保假執行，曾提供新臺幣（下同）1,157,000元為擔
    保金，並以本院95年度存字第4853號提存事件提存在案，據
    以聲請對聲明人之財產為假執行之強制執行（本院95年度執
    字第40923號），嗣本院91年度訴字第3473號民事事件業經
    臺灣高等法院臺中分院95年度建上字第41號判決、最高法院
    97年度台上字第2368號判決確定；且本院95年度執字第409
    2 3號假執行之強制執行程序亦因聲明人提供反擔保而停止
    執行，又相對人於最高法院97年度台上字第2368號判決確定
    後聲請撤回假執行事件，亦有撤回狀在卷可稽，是上開假執
    行程序亦已終結，應足認已訴訟終結，聲明人因假執行不當
    所受損害已為確定，聲明人經相對人定20日以上之期間催告
    行使權利，迄未聲請調解、核發支付命令或起訴請求損害賠
    償等與起訴有相同效果之訴訟行為，有相對人提出之回執證
    明、本院民事紀錄科查詢函等在卷可稽，相對人聲請返還擔
    保金，應予准許等語，核無不合。
四、聲明人異議意旨雖以伊已對相對人取得本院98年度司聲字第
    128號確定訴訟費用額裁定在案，該裁定得作為獨立之執行
    名義，為與起訴有相同效果之訴訟行為云云。惟查，聲明人
    係聲請確定本院91年度訴字第3473號民事事件歷審中相對人
    應賠償聲明人之訴訟費用，經本院裁定相對人應負擔之訴訟
    費用，此經本院依職權調閱本院98年度司聲字第128號卷宗
    查明在案，則聲明人聲請本院為上開裁定，並非以相對人對
    其為不當假執行所生損害為由而為與起訴有相同效果之訴訟
    行為，自不能認其已依相對人之催告行使權利，是聲明人主
    張其已行使權利云云，自不可採。
五、末按判決如有誤寫、誤算或其他類此之顯然錯誤者，法院得
    依聲請或依職權以裁定更正；其正本與原本不符者，亦同，
    同法第232條第1項定有明文。查原裁定雖誤將聲明人之名稱
    繕為「興亞營造股份有限公司」，惟已於98年6月24日裁定
    更正聲明之名稱為「興亞營造工程股份有限公司」，該裁定
    並已送達兩造。綜上所述，原審裁定准予返還擔保金，核無
    違誤。聲明人以上開理由，指摘原裁定不當，求予廢棄，為
    無理由，應予駁回。
五、依民事訴訟法第240條之4第3項後段，裁定如主文。
中    華    民    國    98    年    7    月    10    日
                  民事第一庭  法  官  張瑞蘭
正本係照原本作成
如對本裁定抗告須於裁定送達後10日內向本院提出抗告狀
中    華    民    國    98    年    7    月    10    日
                              書記官


司法院資訊處製作；財團法人民間司法改革基金會備份。
